pl: Odpowiedni dla klasy pożarowej: A; B; C; D; E; K; Inne
pt-PT: Adequado para classe de fogo: A; B; C; D; E; F; Outro
it: Tipo di classe antincendio ideale: A; B; C; D; E; F; Altro
zh-CN: 适用消防等级: A; B; C; D; E; F; 其他
pt-BR: Adequada para classe de incêndio: A; B; C; D; E; F; Outro
cs: Vhodnost pro třídu požárů: A; B; C; D; E; F; Jiné
sk-SK: Vhodné pre požiarnu triedu: A; B; C; D; E; F; Iné
ja: 火災の種類に適している: A; B; C; D; E; F; その他
en: Suitable for fire class: A; B; C; D; E; F; Other
es: Adecuado para clase de fuego: A; B; C; D; E; F; Otros
ko: 적합한 화재 등급: A; B; C; D; E; F; 기타
bg-BG: Подходящ за клас на пожар: A; B; C; D; E; F; Други
sv: Lämplig för brandklass: A; B; C; D; E; F; Övrigt
fi: Soveltuu paloluokkaan: A; B; C; D; E; F; Muu
el: Κατάλληλο για κατηγορία πυρκαγιάς: A; B; C; D; E; F; Άλλο
de: Geeignet für diese Brandklasse: A; B; C; D; E; F; Sonstiges
th: เหมาะสำหรับคลาสการดับเพลิง: A; B; C; D; E; F; อื่นๆ
vi: Phù hợp với mức chịu lửa: A; B; C; D; E; F; Khác
sl-SI: Primerno za požarni razred: A; B; C; D; E; F; Drugo
zh-TW: 適用消防等級: A; B; C; D; E; F; 其他
lt-LT: Tinka gaisro klasei: A; B; C; D; E; F; Kita
hu: Tűzvédelmi osztály: A; B; C; D; E; F; Egyéb
nb: Egnet for brannklasse: A; B; C; D; E; F; Annet
ru: Для какого класса пожарной безопасности: A; B; C; D; E; F; Другой
fr: Convient à la classe incendie: A; B; C; D; E; F; Autre
hr-HR: Razred požara za koji je prikladno: A; B; C; D; E; F; Ostalo
tr: Yangın Sınıfına Uygun: A; B; C; D; E; F; Diğer
da: Velegnet til brandklasse: A; B; C; D; E; F; Andet
ro-RO: Potrivit pentru clasa de incendiu: A; B; C; D; E; F; Altele
nl: Geschikt voor brandklasse: A; B; C; D; E; F; Andere